---
title: "Data_Analysis_2023_AW"
author: "Arne Weigelt"
date: "2023-05-02"
output: html_document
---


load data
```{r}
#load("C:/Users/ArneW/OneDrive - bwedu/Bioinformatics/DATA_ANALYSIS_2023/prism_datasets.rda")
#load("C:/Users/ArneW/OneDrive - bwedu/Bioinformatics/DATA_ANALYSIS_2023/cellline_datasets.rda")


install.packages("tidyverse", "data.table", "magrittr", "reshape2")
install.packages("BiocManager")
BiocManager::install("sva")
install.packages("reshape2")

library(tidyverse)
library(data.table)
library(magrittr)
library(reshape2)
library(sva)
```

first look
```{r}
head(prism)
```
Histogramm der ersten Spalte
```{r}
plot(prism[,1])
hist(prism[,1], breaks=100)
```

NA Werte looki looki
```{r}
colnames(prism)[1]
sum(is.na(prism$"BRD-A00077618-236-07-6::0.00061034::HTS002"))
```

 Berechne/plot den Mittelwert/SD jeder Spalte des Dataframes, wobei NA-Werte ignoriert werden
```{r}
prism.row.mean= apply(prism, 2, function(x){mean(x, na.rm= T)})
plot(prism.row.mean)

prism.row.sd= apply(prism, 2, function(x){sd(x, na.rm= T)})
plot(prism.row.sd)
```
Funktion, welche  columns nach parameter drug extrahiert in noch leeres df
```{r}
extract_columns <- function(prism, drug) {
  
  col_indices <- grep(drug, colnames(prism))
  
  # Erstelle ein neues Dataframe mit ausgewählten Spalten
  new_prism <- prism[, col_indices]
  
  return(new_prism)
}

```

extrahiert drug name // hätte man auch mit prism.treat machen können
`````{r}
prism.col.names= unique(sapply(strsplit(colnames(prism),"::"),`[`, 1))
```

fasst alle Spalten einer drug und Zeile zsm., erstellt mean, neues df
```{r}
prism.drug.means= data.frame(matrix(nrow= nrow(prism), ncol=0))
rownames(prism.drug.means)= rownames(prism)
for(drug in prism.col.names){
  df= extract_columns(prism, drug)
 prism.drug.means[drug]= rowMeans(df, na.rm=T)
}

```

heatmap des  mean
```{r}
pheatmap(na.omit(prism.drug.means), show_colnames=F, show_rownames=F)
```
zeigt alle moa o.ä. der drugs mit einem drug mean unter threshold x an // moa und threshold änderbar
```{r}
idx= colnames(prism.drug.means[which(apply(prism.drug.means, 2, min, na.rm=T)< -1.8)])

unique(prism.treat[prism.treat$broad_id %in% idx,]$moa)



```























